# 关于固定资产折旧的资本化

提问人：lawrence_1980 时间：2021-02-23 11:12:00
遇到一家企业，将部分固定资产的折旧做了研发费用的资本化，转成了无形资产，请教各位在这种情况下，主表中将这部分折旧从购建固定资产、无形资产和其他长期资产支付的现金中扣除，现金流量表的附表需要如何调整？是从本期的固定资产折旧中扣除吗

回答人：chenyiwei
假设这样的会计处理是合理的，则在现金流量表中，“固定资产折旧”项目中不包含资本化构成其他非流动资产成本的折旧额。